# 审计报告出具问题

提问人：张张 2597 时间：2011-03-24 10:50:27
执行原企业会计准则和《企业会计制度》或《小企业会计制度》的企业在审计报告正文“一、管理层对财务报表的责任”和“三、审计意见” 中这段话如何表述？是“按照企业会计准则和《企业会计制度》的规定编制财务报表是某某公司管理层的责任”还是必须删除企业会计准则几个字作“按照《企业会计制度》的规定编制财务报表是某某公司管理层的责任”？后面的审计意见表述也要相应改动？一句话，执行新会计准则的企业删除《企业会计制度》这个字眼是肯定的，但其他仍然执行原企业会计准则和《企业会计制度》的呢？是否绝不能并列在一起表述？请各位指教。

回答人：chenyiwei
可以表述为“按照企业会计准则和《企业会计制度》”。大家应当都知道当这两者并用时所指的“企业会计准则”是原 16 项准则。不能只提到《企业会计制度》，因为后续 2001 ～ 2003 年期间发布的固定资产等准则实际上是修改了《企业会计制度》中的一些规定的。 执行《小企业会计制度》的企业，单独提“按照《小企业会计制度》”而不提会计准则，应该问题不大。

提问人：zhs7403 时间：2017-03-31 19:05:56
陈老师，如果目前给执行企业会计制度的出具审计报告，是否还能如此表述？因为目前01-03的准则 2915 应该已经作废按照企业会计准则和《企业会计制度》”。

回答人：chenyiwei
随着 2006 年之前发布的各项具体会计准则被全面废止，审计报告和财务报表附注的“编制基础”部分的表述需作相应修正。凡是涉及“企业会计准则和《企业会计制度》”的表述，均需修改如下： 在同一份审计报告或财务报表附注中首次出现时，修改为：“《企业会计准则——基本准则》和《企业会计制度》（含相关补充规定和问题解答，下同）”； 在同一份审计报告或财务报表附注中后续出现时，修改为：“《企业会计准则——基本准则》和《企业会计制度》”。

提问人：aegis 时间：2017-04-01 14:54:46
正好，请教一下，由于企业会计制度中有部分内容被当时后续的2000~2005之间的准则进行了实质性的修改，因此，后续年度实际执行的会计政策与初始版的企业会计制度并不一致，现在旧准则被废止后，这些涉及的会计政策企业核算和编制财务报表时咋办，是再改回去吗？

回答人：chenyiwei
改回去不大可能（如暂时闲置固定资产的折旧问题），只能说财政部在废止原准则时工作没有做细。

提问人：心海拂清风 时间：2017-04-01 15:00:34
一份审计报告中不可以同事出现企业会计准则和《企业会计制度》吧？如果企业确实存在一部分用的新准则，一份旧制度，这样符合法律规定么？发债应该不可以吧？审计报告如何出具？谢谢。

回答人：chenyiwei
新准则和旧制度不能混用，或者定性为特殊编制基础。

提问人：aegis 时间：2017-04-03 10:09:11
chenyiwei 改回去不大可能（如暂时闲置固定资产的折旧问题），只能说财政部在废止原准则时工作没有做细。 发表于 前天 17:24 删除
但被审单位对企业会计制度持原教旨主义，非改回不可，我们有和对策？

回答人：chenyiwei
出现这个问题肯定也不是财政部的本意，但对那些原教旨主义者，倒还真没有治的办法。影响不大也只有算了。